【裁判字號】    97,訴,660
【裁判日期】    970424
【裁判案由】    毒品危害防制條例
【裁判全文】
臺灣板橋地方法院刑事判決              97年度訴字第660 號
公  訴  人  臺灣板橋地方法院檢察署檢察官
被      告  乙○○
上列被告因違反毒品危害防制條例案件，由檢察官提起公訴（97
年度毒偵字第850 號、第896 號），經本院合議庭裁定由受命法
官獨任進行簡式審判程序，判決如下：
    主  文
乙○○施用第一級毒品，累犯，處有期徒刑壹年；又施用第一級
毒品，累犯，處有期徒刑壹年。應執行有期徒刑壹年拾月。
    事  實
一、乙○○有違反肅清煙毒條例、毒品危害防制條例、妨害兵役
    、竊盜、妨害自由、搶奪等前科，其中因違反毒品危害防制
    條例，於民國（下同）91年9 月24日，經本院以91年度訴字
    第1308號刑事判決判處有期徒刑8 月、4 月，應執行有期徒
    刑10月，91年10月18日判決確定，刑期起算日期為92年9 月
    2 日，指揮書原載執行完畢日期為93年7 月1 日，縮刑期滿
    日期為93年6 月27日。又因竊盜案件，於94年12月30日，經
    本院以94年度易字第1373號刑事判決判處有期徒刑3 月，95
    年2 月3 日判決確定；又因違反毒品危害防制條例案件，於
    95年3 月27日，經本院以94年度訴字第2704號刑事判決判處
    有期徒刑10月、5 月，應執行有期徒刑1 年，95年4 月14日
    判決確定；又因搶奪等案件，於95年3 月27日，經本院以95
    年度訴字第719 號刑事判決判處有期徒刑4 月、10月，應執
    行有期徒刑1 年1 月，95年5 月1 日判決確定；又因妨害自
    由案件，於96年3 月9 日，經本院以96年度簡字第76號刑事
    簡易判決判處有期徒刑5 月，96年4 月9 日判決確定。上開
    4 案件，嗣於96年7 月16日，經本院以96年度聲減字第187
    號裁定減刑及定應執行刑為1 年3 月，刑期起算日期為95年
    4 月13日，指揮書執行完畢日期為96年7 月16日。又其曾因
    施用毒品案件，於91年5 月7 日，經本院以91年度毒聲字第
    1487號裁定送強制戒治，刑期起算日期為91年9 月2 日，指
    揮書執行完畢日期為92年9 月1 日。詎其猶不知悔悟，竟於
    上開強制戒治執行完畢釋放後5 年內分別為下述犯行：
（一）於96年10月8 日19時30分許為警查獲而採尿前回溯26小時
      內某時〈排除為警逮捕至採尿間不可能施用毒品之時段〉
      ，在臺北縣土城市○○路259 巷16弄36號4 樓，以針筒注
      射之方式施用第一級毒品海洛因1 次。迨96年10月8 日19
      時30分許，為警在臺北縣中和市○○街35號之1 對面查獲
      ，嗣尿液檢體經送驗呈鴉片類陽性反應而偵悉上情。
（二）於96年11月10日17時33分許為警通知到派出所而採尿前回
      溯26小時內某時〈排除為警通知到派出所至採尿間不可能
      施用毒品之時段〉，在臺北縣土城市○○路259 巷16弄36
      號4 樓，以針筒注射之方式施用第一級毒品海洛因1 次。
      迨96年11月10日17時33分許，為警通知到派出所接受採尿
      ，嗣尿液檢體經送驗呈鴉片類陽性反應而偵悉上情。
二、案經臺北縣政府警察局中和分局、永和分局移送臺灣板橋地
    方法院檢察署檢察官偵查起訴。
    理  由
一、按依刑事訴訟法第284 條之1 之規定，除簡式審判程序及簡
    易程序及第376 條第1 款、第2 款所列之罪之案件外，第一
    審應行合議審判，復依同法第273 條之1 第1 項之規定，除
    被告所犯為死刑、無期徒刑、最輕本刑為三年以上有期徒刑
    之罪或高等法院管轄第一審案件者外，於第一次審判期日前
    之準備程序進行中，被告先就被訴事實為有罪之陳述時，審
    判長得告知被告簡式審判程序之旨，並聽取當事人、代理人
    、辯護人及輔佐人之意見後，裁定進行簡式審判程序。查被
    告乙○○所犯係死刑、無期徒刑、最輕本刑為三年以上有期
    徒刑以外之罪，其於準備程序中就被訴事實為有罪之陳述，
    經法官告知簡式審判程序之旨，並聽取公訴人、被告之意見
    後，業經本院合議庭依上開規定裁定由受命法官獨任進行簡
    式審判程序，合先敘明。
二、訊據被告乙○○坦承前揭犯罪事實，又被告於前開時、地經
    警查獲後採集之尿液檢體經檢驗，結果呈鴉片類陽性反應，
    此有臺北縣政府警察局永和分局查獲違反毒品危害防制條例
    案件犯嫌代碼對照表1 紙、台灣檢驗科技股份有限公司於96
    年11月6 日、96年12月4 日出具之濫用藥物尿液檢驗報告2
    紙（見臺灣板橋地方法院檢察署97年度毒偵字第850 號卷第
    13頁、第16頁、臺灣板橋地方法院檢察署97年度毒偵字第89
    6 號卷第3 頁）附卷足憑，堪認被告前開施用第一級毒品海
    洛因之自白與事實相符。查被告曾因施用毒品案件，於91年
    5 月7 日，經本院以91年度毒聲字第1487號裁定送強制戒治
    ，刑期起算日期為91年9 月2 日，指揮書執行完畢日期為92
    年9 月1 日，此有臺灣高等法院被告前案紀錄表1 份附卷足
    憑，其於強制戒治執行完畢釋放後，5 年內再犯本案施用第
    一級毒品海洛因之罪，核與毒品危害防制條例第23條第2 項
    之規定相符。
三、從而，本案事證已臻明確，被告犯行洵堪認定，自應依法論
    科。
四、核被告乙○○所為，係犯毒品危害防制條例第10條第1 項之
    施用第一級毒品罪。被告施用前持有第一級毒品海洛因之低
    度行為各為其施用之高度行為所吸收而不另論罪。被告所為
    2 次犯行，時間並非緊接，犯意各別，自應分論併罰。查被
    告曾因違反毒品危害防制條例，於91年9 月24日，經本院以
    91年度訴字第1308號刑事判決判處有期徒刑8 月、4 月，應
    執行有期徒刑10月，91年10月18日判決確定，刑期起算日期
    為92年9 月2 日，指揮書原載執行完畢日期為93年7 月1 日
    ，縮刑期滿日期為93年6 月27日。又因竊盜案件，於94年12
    月30日，經本院以94年度易字第1373號刑事判決判處有期徒
    刑3 月，95年2 月3 日判決確定；又因違反毒品危害防制條
    例案件，於95年3 月27日，經本院以94年度訴字第2704號刑
    事判決判處有期徒刑10月、5 月，應執行有期徒刑1 年，95
    年4 月14日判決確定；又因搶奪等案件，於95年3 月27日，
    經本院以95年度訴字第719 號刑事判決判處有期徒刑4 月、
    10月，應執行有期徒刑1 年1 月，95年5 月1 日判決確定；
    又因妨害自由案件，於96年3 月9 日，經本院以96年度簡字
    第76號刑事簡易判決判處有期徒刑5 月，96年4 月9 日判決
    確定。上開4 案件，嗣於96年7 月16日，經本院以96年度聲
    減字第187 號裁定減刑及定應執行刑為1 年3 月，刑期起算
    日期為95年4 月13日，指揮書執行完畢日期為96年7 月16日
    ，此有臺灣高等法院被告前案紀錄表1 份在卷可稽，其受徒
    刑之執行完畢後，5 年以內故意再犯有期徒刑以上本案之罪
    ，應依刑法第47條第1 項之規定論以累犯，並依法加重其刑
    。爰審酌被告施用毒品，足以戕害其身心，滋生其他犯罪，
    惡化治安，嚴重損及公益，且被告曾因施用毒品案件，業經
    強制戒治、判決處刑及執行，仍未戒斷其施用毒品之惡習，
    竟再為本件施用毒品犯行，顯見其不思悔改，惟考量施用毒
    品行為於本質上係屬自我戕害行為，反社會性之程度應屬較
    低及其犯罪後於本院審理中坦承犯行，態度尚佳等一切情狀
    ，各量處如主文所示之刑，並定其應執行之刑，以資懲儆。
據上論斷，依刑事訴訟法第273 條之1 第1 項、第299 條第1 項
前段，毒品危害防制條例第10條第1 項、第23條第2 項，刑法第
11條前段、第47條第1 項、第51條第5 款，判決如主文。
本案經檢察官甲○○到庭執行職務。
中    華    民    國    97    年    4     月    24    日
                  刑事第十五庭  法  官  陳鴻清
以上正本證明與原本無異。
如不服本判決應於收受送達後10日內向本院提出上訴書狀。
                                書記官  莊川億
中    華    民    國    97    年    4     月    24    日
附錄本案論罪科刑法條全文：
毒品危害防制條例第10條：
施用第一級毒品者，處六月以上五年以下有期徒刑。
施用第二級毒品者，處三年以下有期徒刑。


司法院資訊處製作；財團法人民間司法改革基金會備份。
